最高法院刑事判決　　　　　　　　　　　　　　　九十三年度台上字第四八九二號
　　上　訴　人　甲○○
　　　　　　　　　　　　（另案在台灣屏東監獄執行）
右上訴人因違反毒品危害防制條例案件，不服台灣高等法院高雄分院中華民國九十三
年六月二十四日第二審更審判決（九十三年度上更(一)字第八三號，起訴案號：台灣高
雄地方法院檢察署九十一年度偵緝字第一三００號），提起上訴，本院判決如左：
    主  文
上訴駁回。
    理  由
按刑事訴訟法第三百七十七條規定：上訴於第三審法院，非以判決違背法令為理由，
不得為之。是提起第三審上訴，應以原判決違背法令為理由，係屬法定要件。且必須
依據卷內資料為具體之指摘，並足據以辨認原判決已具備違背法令之形式，始屬相當
。本件上訴人甲○○上訴意旨略稱：原判決認定上訴人與李智安係以0000000
000號行動電話作為販賣毒品海洛因之聯絡工具，民國九十一年五月三十一日上午
十時許，陳元慶曾撥打該行動電話聯絡，經上訴人與之約定時、地及數量等情，其所
憑證據係依陳元慶於警訊、偵查及一審審理時之證詞為主要論據。然該陳元慶於一審
係證稱伊於九十一年五月三十一日上午十時左右，使用伊老闆之0000000及0
000000號電話與上訴人聯絡，購買海洛因。而依九十一年五月三十一日之雙向
通聯紀錄所載，除0000000號電話，於當日下午二時三十三分五十九秒曾打至
0000000000號行動電話二十九秒外，並無其他電話之通聯紀錄，似徵陳元
慶之供證與事實不符，原審未加詳酌，遽採為不利上訴人之認定，實有證據調查未盡
之違法。又原判決並未說明其憑以認定上訴人主觀上有「營利意圖」之證據及心證理
由，論斷上訴人係犯毒品危害防制條例第四條第一項之販賣第一級毒品罪，尚嫌理由
不備。再原判決事實所認定上訴人與李智安販售予陳元慶者，係第一級毒品海洛因，
於理由內亦說明陳元慶所購得之白粉，經送驗結果確含海洛因成分，有法務部調查局
鑑驗（定）通知書一紙在卷可憑。然卷內並無該鑑驗（定）通知書，其認定事實所憑
之證據，實際上並不存在，自屬違法云云。經查原判決認定上訴人有原判決事實欄所
載犯行，因而撤銷第一審科刑判決，論處上訴人共同連續販賣第一級毒品，累犯罪刑
（處有期徒刑拾年，褫奪公權伍年），已敘明所憑證據及認定理由。其理由並已敘明
陳元慶於警訊及一審審理時供明於九十一年五月三十一日當日上午十時許，打電話聯
繫購買毒品事宜，係在高雄市○○區○○街以公用電話撥打前開行動電話與「安仔」
（指李智安）聯絡。而上訴人於原審審理中亦供稱：「陳元慶上午十時許打電話給我
約我們……。」等語，已可佐證陳元慶所供十時許打前開行動電話確係與上訴人及李
智安聯繫無疑。又卷附之通聯紀錄顯示當日十時二十分，確有0000000號電話
撥打前開行動電話之紀錄。而0000000號電話，確係裝設在高雄市○○區○○
街一巷五十號，編號0000000號之公用電話，復有中華電信股份有限公司台灣
南區電信分公司傳真函在卷可憑，益證陳元慶之所證非虛。再陳元慶為警查獲時扣得
之白粉一包，經鑑驗結果確含有海洛因成分，有法務部調查局九十一年七月二十六日
調科壹字第二二００一三七八四號鑑定通知書一紙在卷足憑。另對於上訴人否認有何
販賣第一級毒品海洛因犯行之所辯，何以係卸責之詞，不足採信，亦已依據卷內證據
資料，詳加指駁、說明。從形式上觀察，並無違背法令之情形存在。上訴意旨置原判
決上開明確論斷於不顧，徒以自己之說詞，漫事指摘原判決有上開之違背法令，自非
適法之上訴第三審理由。又上訴人於原審並未請求傳訊證人李智安、黃虹綾作證，以
此指摘原審未踐行調查，有證據調查未盡之違法，亦非適法之上訴第三審理由。衡以
上述說明，應認其上訴為違背法律上之程式，予以駁回。
據上論結，應依刑事訴訟法第三百九十五條前段，判決如主文。
中　　　華　　　民　　　國　　九十三　　年　　　九　　　月　　 十六 　　日
                              最高法院刑事第二庭
                                  審判長法官  陳　錫　奎
                                        法官  洪　清　江
                                        法官  李　伯　道
                                        法官  花　滿　堂
                                        法官  陳　世　淙
      右正本證明與原本無異
                                              書  記  官
中　　　華　　　民　　　國　　九十三　　年　　　九　　　月　　二十二　　日
                                                                        Ｌ
